【裁判字號】    97,訴,94
【裁判日期】    970229
【裁判案由】    毒品危害防制條例
【裁判全文】
臺灣高雄地方法院刑事判決                97年度訴字第94號
公  訴  人  臺灣高雄地方法院檢察署檢察官
被      告  甲○○
                    （現另案於臺灣高雄看守所羈押中）
上列被告因違反毒品危害防制條例案件，經檢察官提起公訴（96
年度毒偵字第10688 號），被告於本院準備程序中為有罪陳述，
經合議庭裁定由受命法官依簡式審判程序獨任審理，本院判決如
下：
    主  文
甲○○施用第一級毒品，累犯，處有期徒刑拾月。
    事  實
一、甲○○前因施用毒品案件，經本院以民國92年度毒聲字第41
    1 號裁定送觀察、勒戒後，認無繼續施用毒品傾向，於92年
    4 月15日執行完畢出所，並經臺灣高雄地方法院檢察署檢察
    官以92年度毒偵緝字第214 號為不起訴處分確定，嗣因施用
    毒品案件，經本院以94年度訴字第684 號判決判處有期徒刑
    10月確定，嗣入監執行，於95年7 月25日因縮刑期滿執行完
    畢。詎其明知海洛因業經公告列為毒品危害防制條例第2 條
    第2 項第1 款所定之第一級毒品，不得非法持有、施用，仍
    未戒絕毒癮，而於上開觀察、勒戒執行完畢後5 年內，復基
    於施用第一級毒品海洛因之犯意，於96年6 月12日21時20分
    許為警採尿回溯24小時內某時，在高雄縣林園鄉○○村○○
    ○路67號之住處，施用第一級毒品海洛因1 次。嗣於96年6
    月12日21時20分許，因被高雄縣政府警察局林園分局列管為
    毒品調驗人口，經警通知其前往警局採其尿液送驗後，發現
    有嗎啡陽性反應而查獲上情。
二、案經高雄縣政府警察局林園分局報請臺灣高雄地方法院檢察
    署檢察官偵查起訴。
    理  由
壹、程序方面：
    按本件被告甲○○所犯係死刑、無期徒刑、最輕本刑為3 年
    以上有期徒刑以外之罪，其於準備程序就被訴事實為有罪之
    陳述，經本院告知簡式審判程序之旨，並聽取其與檢察官之
    意見後，本院認無不得或不宜改依簡式審判程序進行之情事
    ，依刑事訴訟法第273 條之1 第1 項規定，裁定進行簡式審
    判程序。又本件卷內之物證、書證等證據，依同法第273 條
    之2 規定，不受第159 條第1 項關於傳聞法則規定之限制，
    依法均有證據能力，合先敘明。
貳、實體方面：
一、訊據被告甲○○對於上揭犯罪事實於本院審理時坦承不諱，
    且為警將被告之尿液送驗結果，係呈嗎啡陽性反應，此有正
    修科技大學超微量研究科技中心96年6 月29日R-00-0000-00
    0 號檢驗報告1 份附卷可稽，足認被告上開自白確與事實相
    符，洵堪採為論罪科刑之依據。又被告前因施用毒品案件，
    經本院以民國92年度毒聲字第411 號裁定送觀察、勒戒後，
    認無繼續施用毒品傾向，於92年4 月15日執行完畢出所，並
    經臺灣高雄地方法院檢察署檢察官以92年度毒偵緝字第214
    號為不起訴處分確定等情，有本院院內索引卡紀錄表報表、
    臺灣高等法院被告前案紀錄表、被告刑案資料查註紀錄表在
    卷可稽，足證被告於上開觀察、勒戒執行完畢釋放後5年 內
    ，再犯本件施用毒品罪，是公訴人予以追訴，並無不合。另
    查：海洛因施用入人體後水解還原成嗎啡，再循嗎啡之代謝
    方式排出體外，業據行政院衛生署藥物食品檢驗局73藥檢壹
    字第030221號函說明綦詳，且依醫學臨床實驗及根據英國藥
    學會出版Isolation and Indentification of Drugs乙書第
    293 頁載明：海洛因經注射入人體後，在體內迅速水解成6M
    onoacety Imorphine，再緩緩繼續水解成嗎啡，然後再循嗎
    啡之代謝方式排出，同書第431 至432 頁並載有：嗎啡經注
    射入人體後，約百分之50以上於8 小時內自尿中排出，至24
    小時排出約百分之90，但48小時後仍有微量可檢出等語。準
    此而論，被告為遭查獲之尿液經送驗結果，呈嗎啡陽性反應
    ，顯見被告確有施用第一級毒品海洛因之犯行甚明。故此，
    本件事證明確，被告犯行洵堪認定。
二、查海洛因係毒品危害防制條例第2 條第2 項第1 款所明定之
    第一級毒品，核被告所為係犯毒品危害防制條例第10條第1
    項之施用第一級毒品罪。被告持有第一級毒品之行為已為其
    施用之高度行為所吸收，不另論罪。又被告前有如事實欄所
    載之前科，而於95年7 月25日因縮刑期滿執行完畢之事實，
    有臺灣高等法院被告前案紀錄表可按，是其5 年以內故意再
    犯本件有期徒刑以上之罪，為累犯，依刑法第47條第1 項規
    定加重其刑。爰審酌被告前曾因施用毒品案件經觀察、勒戒
    ，本應徹底戒除毒癮，不料其竟仍繼續施用毒品，已如上述
    ，顯見其並無戒除毒害之決心，本不宜寬貸，惟念其犯後坦
    承犯行，且施用毒品乃自戕一己之身體健康，並具有病患性
    人格之特質，其行為本身對社會所造成之危害並非直接、鉅
    大等一切情狀，量處如主文所示之刑。
據上論斷，應依刑事訴訟法第273 條之1 第1 項、299 條第1 項
前段，毒品危害防制條例第10條第1 項，刑法第11條前段、第47
條第1 項，判決如主文。
本案檢察官劉慕珊到庭執行職務。
中    華    民    國    97    年    2     月    29    日
                  刑事第四庭  法  官  王參和
以上正本證明與原本無異。
如不服本判決應於收受本判決後10日內向本院提出上訴書狀，並
應敘述具體理由，如未敘述上訴理由者，應於上訴期間屆滿後20
日內補提理由書狀於本院（均須按他造當事人之人數附繕本）「
切勿逕送上級法院」。
中    華    民    國    97    年    2     月    29    日
                              書記官  陳惠玲
附錄本案判決論罪科刑法條：
毒品危害防制條例第10條第1項
施用第一級毒品者，處6月以上5年以下有期徒刑。


司法院資訊處製作；財團法人民間司法改革基金會備份。
